【裁判字號】    92,交抗,55
【裁判日期】    920516
【裁判案由】    聲明異議
【裁判全文】
臺灣高等法院高雄分院刑事裁定                      九十二年度交抗字第五五號
      抗  告  人
      即  異議人  甲○○
右抗告人因聲明異議案件，不服台灣高雄地方法院中華民國九十二年三月三十一日裁
定（九十二年度交聲字第一一七號），提起抗告，本院裁定如左：
    主  文
抗告駁回。
    理  由
一、本件抗告意旨略以：抗告人即異議人甲○○於九十一年九月二日上午是陪同小孩
    到台北銀行辦理助學貸款，並沒有收到路邊收費繳款單，更未收到高雄市政府警
    察局舉發違反道路交通管理事件通知單，不知違規事實，無法主動依限繳納罰款
    最低額，致遭加倍之處罰，為此提起抗告，請求撤銷原裁定，另為適法之裁定云
    云。
二、按「汽車駕駛人在道路收費停車處停車，不依規定繳費者，處新臺幣（下同）六
    百元以上一千二百元以下罰鍰。」，道路交通管理處罰條例第五十六條第一項第
    十一款定有明文。又按「本法所稱行政處分，係指行政機關就公法上具體事件所
    為之決定或其他公權力措施而對外直接發生法律效果之單方行政行為。」、「送
    達，不能依前二條規定為之者，得將文書寄存送達地之地方自治或警察機關，並
    作送達通知書兩份，一份黏貼於應受送達人住居所、事務所、營業所或其就業處
    所門首，另一份交由鄰居轉交或置於該送達處所信箱或其他適當位置，以為送達
    。前項情形，由郵政機關為送達者，得將文書寄存於送達地之郵政機關。寄存機
    關自收受寄存文書之日起，應保存三個月。」，行政程序法第九十二條第一項、
    七十四條分別定有明文。警察機關依道路交通管理處罰條例相關規定對交通違規
    之行為人攔查舉發或逕行舉發，係屬行政處分，其據以製作之舉發違反道路交通
    管理事件通知單之送達自應依行政程序法相關規定為之。
三、原裁定意旨略以：車牌號碼ＹＥ─三二六六號自用小客車係異議人即受處分人甲
    ○○所有，於民國九十一年九月二日十時八分許，在高雄市○○○路之收費停車
    處停車，不依規定繳費，經高雄市政府警察局交通大隊逕行舉發，並依道路交通
    管理處罰條例第五十六條第一項第十一款掣發舉發違反道路交通管理事件通知單
    ，因異議人逾期未依規定到案聽候裁決，高雄市○○○○道路交通管理處罰條例
    第五十六條第一項第十一款之規定掣發裁決書等事實，有公路監理電子閘門－車
    號查詢汽車車籍表、高雄市政府警察局九十一年九月二十三日高市警交大相字第
    BR0000000號舉發違反道路交通管理事件通知單、高雄市政府九十二年二月十七
    日高市府交裁字第裁32-BR0000000號裁決書各一份在卷可稽。且經高雄市政交通
    局交通事件裁決處向高雄市政交通局第二科查證結果，覆稱：本件違規屬實，高
    雄市政府警察局九十一年九月二十三日高市警交大相字第BR0000000號舉發違反
    道路交通管理事件通知單已依法寄存送達於送達地之郵政機關即楠梓郵局等語，
    此有高雄市政交通局第二科簽稿及送達證書各一紙在卷可按。綜上所述，足見異
    議人確有在道路收費停車處停車不依規定繳費之違規事實，且舉發機關即高雄市
    政府警察局交通大隊亦已依法送達第BR0000000號舉發違反道路交通管理事件通
    知單。從而，原處分機關據以援引上開規定，裁處異議人罰鍰一千二百元，依法
    並無不當，異議人所為異議為無理由，自應予以駁回云云。
四、抗告人雖一再指摘其並未收到路邊繳費通知單及高雄市政府警察局舉發違反道路
    交通管理事件通知單，不知違規事實，無法主動依限繳納罰款等情，但查：抗告
    人於上開時地在路邊停車，收費員有開發路邊繳費通知單等情，有高雄市政府交
    通局第二科車主開單資料表一份在卷可稽，其未依規定於期限內繳費，經高雄市
    政府警察局交通大隊逕行舉發，並依道路交通管理處罰條例第五十六條第一項第
    十一款掣發舉發違反道路交通管理事件通知單，因抗告人逾期未依規定到案聽候
    裁決，高雄市○○○○道路交通管理處罰條例第五十六條第一項第十一款之規定
    掣發裁決書等事實，有公路監理電子閘門─車號查詢汽車車籍表、高雄市政府警
    察局九十一年九月二十三日高市警交大相字第BR0000000號舉發違反道路交通管
    理事件通知單、高雄市政府九十二年二月十七日高市府交裁字第裁32-BR0000000
    號裁決書各一份在卷可稽。且經高雄市政交通局交通事件裁決處向高雄市政交通
    局第二科查證結果，覆稱：本件違規屬實，高雄市政府警察局九十一年九月二十
    三日高市警交大相字第BR0000000號舉發違反道路交通管理事件通知單已依法寄
    存送達於送達地之郵政機關即楠梓郵局等語，此有高雄市政交通局第二科簽稿及
    送達證書各一紙在卷可按，高市警交大相字第BR0000000號舉發違反道路交通管
    理事件通知單，因寄存郵局逾三個月抗告人仍未前往領回，而被退回，亦有該送
    達回證在卷可憑，可見抗告人於接到郵局通知後逾三個月未前往郵局領取上開裁
    罰通知單，並非未接到上開通知單甚明，原裁定因此認定抗告人聲明異議，為無
    理由，而駁回其異議，核無不合。抗告人抗告意旨，仍執前詞，指摘原裁定不當
    ，為無理由，應予駁回。
據上論結，應依道路交通案件處理辦法第二十六條，刑事訴訟法第四百十二條，裁定
如主文。
中    華    民    國      九十二      年      五      月     十六   日
  臺灣高等法院高雄分院刑事第二庭
                                  審判長法官  林正雄
                                        法官  謝靜雯
                                        法官  黃壽燕
右正本證明與原本無異。
不得再抗告。
                                  法院書記官  黃富美
中    華    民    國      九十二      年      五      月     十六   日


司法院資訊處製作；財團法人民間司法改革基金會備份。
